臺灣屏東地方法院刑事判決　　　　　　　 100年度訴字第61號
公　訴　人　臺灣屏東地方法院檢察署檢察官
被　　　告　郭玉中
選任辯護人　陳麗珍律師
上列被告因違反槍砲彈藥刀械管制條例案件，經檢察官提起公訴
（99年度偵字第7029號），本院判決如下：
    主  文
郭玉中犯非法持有可發射子彈具殺傷力之槍枝罪，累犯，處有期
徒刑肆年陸月，併科罰金新臺幣拾伍萬元，罰金如易服勞役，以
新臺幣壹仟元折算壹日，扣案如附表一所示之物均沒收。
    事  實
一、郭玉中前因違反麻醉藥品管理條例案件，經臺灣高雄地方法
    院以86年度訴字第1103號判決判處有期徒刑5 年6 月，嗣假
    釋出監，又因遭撤銷假釋而入監執行殘刑，於民國98年2 月
    26日執行完畢。詎猶不知悔改，明知可發射子彈具有殺傷力
    之改造手槍及槍砲之主要組成零件，均屬槍砲彈藥刀械管制
    條例管制之物，未經主管機關許可，不得無故持有。竟於民
    國99年7 月23日晚上8 時30分許前，以不詳之方式取得如附
    表一編號1 、2 所示之改造手槍及槍管而持有之。嗣於99年
    7 月23日晚上8 時30分許，在屏東縣枋山鄉○○村○○路36
    號之陳文典住處，為警查獲，並在其所有之背包內扣得如附
    表一、二所示之物。
二、案經屏東縣政府警察局枋寮分局報告臺灣屏東地方法院檢察
    署檢察官偵查起訴。
    理  由
壹、證據能力方面
一、按被告以外之人於審判外之言詞或書面陳述，除法律有規定
    者外，不得作為證據，刑事訴訟法第159 條第1 項定有明文
    。查證人陳文典、潘崑鳳於警詢時證詞之證據能力，業經被
    告郭玉中於本院準備程序中聲明異議（見本院卷第46頁），
    另查無合於刑事訴訟法第159 條之1 至第159 條之4 所定傳
    聞證據得為證據之例外情形，是依同法第159 條第1 項之規
    定，應認證人陳文典、潘崑鳳於警詢時之證述，對於被告而
    言並無證據能力，然非不得作為爭執證據證明力之彈劾證據
    使用，先予敘明。
二、按被告以外之人於審判外之言詞或書面陳述，除法律有規定
    者外，不得作為證據，刑事訴訟法第159 條第1 項定有明文
    。而被告以外之人於偵查中向檢察官所為之陳述，除顯有不
    可信之情況者外，得為證據，則為同法第159 條之1 第2 項
    所明定；而所謂「顯有不可信之情況」，係指陳述是否出於
    供述者之真意、有無違法取供情事之信用性而言，故應就偵
    查筆錄製作之原因、過程及其功能等加以觀察其信用性，據
    以判斷該傳聞證據是否有顯不可信之情況，並非對其陳述內
    容之證明力如何加以論斷，二者之層次有別，不容混淆（最
    高法院94年度臺上字第629 號判決意旨參照）。茲被告固抗
    辯陳文典、潘崑鳳於偵訊時之證詞屬被告以外之人於審判外
    之證述，且如附表一編號1 所示之槍枝本即屬陳文典所有，
    則陳文典自不可能承認前揭槍枝為其所有，而潘崑鳳並未指
    認前揭槍枝為何人所有，故陳文典、潘崑鳳於偵訊時之證詞
    均顯有不可信之情況云云（見本院卷第46頁），惟證人陳文
    典、潘崑鳳於偵訊時均已經具結在案，有訊問筆錄及證人結
    文各3 份在卷可稽（見偵查卷第12至15、35至39、51至54頁
    ），本院亦查無有違法取證之情事，被告上開所辯陳文典、
    潘崑鳳於偵訊時之證詞內容並無理由云云，誠屬證明力之層
    次，不足說服本院證人陳文典、潘崑鳳之陳述有何顯不可信
    之情況，證人陳文典、潘崑鳳於偵訊時之證述，自應認均有
    證據能力。
三、按被告以外之人於審判外之言詞或書面陳述，除法律有規定
    者外，不得作為證據；又被告以外之人於審判外之陳述，雖
    不符合同法第159 條之1 至第159 條之4 之規定，但經當事
    人於審判程序同意作為證據，法院審酌該言詞陳述或書面陳
    述作成時之情況，認為適當者，亦得為證據。當事人、代理
    人或辯護人於法院調查證據時，知有第159 條第1 項不得為
    證據之情形，而未於言詞辯論終結前聲明異議者，視為有前
    項之同意，刑事訴訟法第159 條第1 項及第159 條之5 分別
    定有明文。查本判決下列所引用被告以外之人於審判外之陳
    述及相關書證等（上開一、二除外），檢察官、被告及其辯
    護人於本院審理中均不爭執其證據能力（見本院卷第46頁）
    ，且迄至本院言詞辯論終結前均未聲明異議，本院審酌上開
    證據資料製作時之情況，尚無違法不當之瑕疵，認以之作為
    證據應屬適當，揆諸前開規定，自均有證據能力。
貳、實體方面
一、訊據被告固坦承其有於99年7 月23日晚上8 時30分許，在屏
    東縣枋山鄉○○村○○路36號之陳文典住處，為警在其所有
    之背包內扣得如附表一編號1 、2 所示之槍枝、槍管之情（
    見本院卷第45頁背面、第47、143 頁、第143 頁背面），惟
    矢口否認有持有可發射子彈具殺傷力之槍枝、槍砲之主要組
    成零件等犯行，辯稱：前揭槍枝、槍管為陳文典所有，並非
    其所有，其係因警方至上開陳文典住處查訪，陳文典遂叫其
    將前揭槍枝、槍管收到其背包內，其才將前揭槍枝、槍管放
    入其所有之背包內云云（見本院卷第45頁背面、第46頁、第
    185 頁背面）。
二、經查：
  (一)扣案如附表一編號1 、2 所示之槍枝、槍管經送請鑑定，鑑
    定結果認如附表一編號1 所示之改造手槍具殺傷力、如附表
    一編號2 所示之槍管，則係土造金屬槍管，屬公告之槍砲主
    要組成零件（鑑定內容詳如附表一所示），有內政部警政署
    刑事警察局99年10月1 日刑鑑字第0990125653號鑑定書、同
    局100 年5 月18日刑鑑字第1000058349號函、內政部100 年
    6 月13日內授警字第1000871321號函各1 份附卷可佐（見偵
    查卷第29至32頁；本院卷第157 、158 、162 頁），足證前
    揭槍枝、槍管，分屬槍砲彈藥刀械管制條例所管制未經許可
    不得持有之具有殺傷力之改造手槍、槍砲之主要組成零件。
  (二)警方於99年7 月23日晚上8 時30分許，在屏東縣枋山鄉○○
    村○○路36號之證人陳文典住處，自被告所有放置在其身邊
    之背包內扣得如附表一編號1 、2 所示之槍枝、槍管之事實
    ，業經被告於本院審理時坦承不諱（見本院卷第45頁背面）
    ，核與證人即查獲員警吳思勤、證人陳文典於本院審理時、
    證人潘崑鳳於偵訊時所證查獲之情相符（見偵查卷第13、52
    頁；本院卷第75至76、78至80頁），並有職務報告1 份在卷
    可憑（見本院卷第163 頁），復有前揭槍枝、槍管扣案可資
    佐證，堪予認定。再者，證人陳文典於本院審理時證稱被告
    於99年7 月23日至其上開住處後，並無取出前揭槍枝給其看
    ，其係於警方搜索被告之背包後才知有前揭槍枝等語明確（
    見本院卷第78頁背面），證人潘崑鳳於偵訊時亦證稱其去上
    開陳文典住處係為問被告事情，被告有從其背包內取出1 只
    手錶為其要不要買，過沒多久警方就進來了，其於警方搜索
    前並無看過前揭槍枝，亦無看到前揭槍枝藏放在桌子下，警
    方係在被告的背包中搜出前揭槍枝，且該背包一直放在被告
    身邊等語甚詳（見偵查卷第13、52頁），可見前揭槍枝、槍
    管於警方搜索前，一直在被告所有之背包內，而置於被告實
    力支配之狀態下，被告持有前揭可發射子彈具殺傷力之槍枝
    、屬槍砲主要組成零件之槍管等犯行，應屬無訛。
  (三)被告於本院審理時固辯稱係因警方至上開陳文典住處查訪，
    陳文典遂叫其將如附表一編號1 、2 所示之槍枝、槍管放入
    其所有之背包，其才放入背包中云云（見本院卷第45頁背面
    、第185 頁背面），證人潘崑鳳於偵訊時亦證稱陳文典有說
    ：「警察來了，快將東西收一收」，其所認知的東西係毒品
    ，其就將放在桌上的毒品放進其自己的皮包云云（見偵查卷
    第52頁）。惟證人陳文典於本院審理時證稱其看到警方後就
    說：「管區來了」，並無說將槍枝、毒品收起來等語（見本
    院卷第80、81頁），而證人潘崑鳳於警詢時乃係證稱其聽到
    陳文典喊說：「管區來了」，被告就叫其趕快把桌上的毒品
    收起來，其就照被告說的把桌上的毒品往其皮包塞，後因警
    方盤查，其就將放到皮包的2 包毒品交出來給警方，毒品應
    該是被告所有的，不然被告不會叫其收起來等語甚詳（見警
    卷第12頁），與證人潘崑鳳上開於偵訊時之證述互核，顯有
    歧異，則證人陳文典於說：「管區來了」之後，究有無命被
    告、證人潘崑鳳將毒品、槍枝、槍管等違禁物藏匿，容有疑
    義；再者，果證人陳文典有命被告將前揭槍枝、槍管放進被
    告所有之背包，則斯時共處一室之證人潘崑鳳當亦聽聞相同
    之對話內容而無不知之理，亦無在檢、警偵查下不據實以告
    之必要，然由證人潘崑鳳於警詢、偵訊時之證述觀之（見警
    卷第12頁；偵查卷第13、52頁），證人潘崑鳳均僅證稱前揭
    槍枝係在被告所有之背包內查獲，其於警方搜索前未見過前
    揭槍枝，其不知前揭槍枝係誰所有等語，並未證述到「係陳
    文典叫被告將前揭槍枝、槍管放入背包」等類似證詞，顯與
    常理相違，反益徵證人陳文典並未要求被告將前揭槍枝、槍
    管放入被告之背包內。從而，被告上開所辯係陳文典叫其將
    前揭槍枝、槍管放入其所有之背包云云，不足採信。
  (四)被告又辯稱如附表一編號1 、2 所示之槍枝、槍管係陳文典
    所有，非其所有云云（見本院卷第45頁背面、第143 頁、第
    185 頁背面），並舉證人陳文典、潘俊佑、潘崑明、戴維霆
    為證。按槍砲彈藥刀械管制條例第8 條第4 項及第13條第4
    項所謂之「持有」，係指執持占有之意，祇要將槍、槍砲之
    主要組成零件置於自己管領之下，即實力支配狀態中，即足
    當之，與時間長短並無必然之關係（最高法院96年度臺上字
    第3718號判決意旨參照）。經查，前揭槍枝、槍管既於警方
    查獲前一直在被告之實力支配下，業經本院說明如上，自與
    槍砲彈藥刀械管制條例第8 條第4 項及第13條第4 項之「持
    有」要件相符，並不因前揭槍枝、槍管為他人之所有物，即
    得免除被告自身之刑責，被告上開所辯，乃係將槍砲彈藥刀
    械管制條例所規定之「持有」要件誤以為須為「所有」始得
    以上開罪名相繩，誠屬誤解法律要件之規範意義，容有未洽
    ；又證人陳文典雖於本院審理時一度陳稱前揭槍枝為其所有
    云云（見本院卷第128 頁），然由其嗣後於本院審理時之證
    詞及其於偵訊時之證詞觀之（見偵查卷第37頁；本院卷第78
    頁背面至第81頁背面、第128 頁），足證證人陳文典上開所
    稱前揭槍枝為其所有云云，應屬口誤；再者，證人潘俊佑於
    本院審理時已證稱其無看過陳文典拿過槍枝等語明確（見本
    院卷第134 頁），自不足為有利於被告之認定；另證人戴維
    霆於本院審理時固證稱被告都叫其「小熊」，未叫過其「小
    胖」，其於99年7 月22日就與被告相處在一起，並於翌（23
    ）日上午8 時許，開車載被告至上開陳文典住處，後來被告
    要其去潘俊佑住處拿手錶，其就與陳文典約於上午11時許一
    起到潘俊佑住處拿郭玉中的手錶，拿到後，就約於下午1 時
    才回到上開陳文典住處，其在上開陳文典住處時，有聽到陳
    文典說撿到1 個包包，並問被告懂不懂槍，被告說懂，後來
    其就出去抽煙，沒有聽到之後的談話內容，其約於下午2 時
    許離開上開陳文典住處，其於與被告相處期間，被告並未拿
    出槍枝或與其談論槍枝云云（見本院卷第135 頁至第139 頁
    背面），然被告於警詢、偵訊時已自承其係於99年7 月23日
    下午6 、7 時之傍晚時分，由綽號「小胖」之人載其至上開
    陳文典住處等語（見警卷第6 頁），而證人潘俊佑於本院審
    理時則證稱戴維霆並未至其住處說要拿被告的手錶等語明確
    （見本院卷第134 頁），與證人戴維霆上開於本院審理時之
    證詞相互對照，就被告是否有與綽號「小熊」之證人戴維霆
    至上開陳文典住處、被告至上開陳文典住處之時間、證人戴
    維霆有無至證人潘俊佑住處拿取被告之手錶等情節，證人戴
    維霆上開證詞均顯有重大出入，則證人戴維霆是否有與被告
    至上開陳文典住處而聽聞被告與證人陳文典之談話內容，即
    有可疑，尚難遽信；被告又辯稱依證人戴維霆上開於本院審
    理時之證詞，被告與證人戴維霆相處期間並未談論或取出槍
    枝，故被告未持有前揭槍枝、槍管云云（見本院卷第185 頁
    背面），然證人戴維霆既已證稱其不知被告之背包有何物品
    （見本院卷第136 頁背面），則自不得僅因被告未與證人戴
    維霆談論槍枝或提示槍枝予證人戴維霆看，即逕推論被告之
    背包並無前揭槍枝、槍管，被告上開所辯，稍嫌速斷；另證
    人潘崑明於本院審理時雖證稱於99年4 月12日，被告有拿出
    如附表一編號1 所示之槍枝1 支、槍管2 支，問其要不要買
    云云（見本院卷第140 至143 頁），然扣案如附表一編號1
    所示之槍枝係仿BERETTA 廠M9型半自動手槍而成之改造手槍
    ，扣案如附表一編號2 、如附表二編號2 所示之槍管則分屬
    土造金屬槍管、土造金屬槍管半成品，有意製造者非無可能
    再為仿製相同型式、外觀之槍枝、槍管，則證人潘崑明所目
    睹之槍枝、槍管既未經查扣並送請鑑定，實難遽認與本案扣
    案如附表一編號1 、2 、如附表二編號2 所示之槍枝、槍管
    相同，且經本院訊問後，證人潘崑明亦無法確定扣案之前揭
    槍枝即為其曾目睹之槍枝（見本院卷第141 頁背面、第142
    頁），則證人潘崑明所目睹證人陳文典所持有之槍枝、槍管
    是否即為本案扣案之前揭槍枝、槍管，容有疑義，況且，縱
    屬同一，自99年4 月12日即證人潘崑明目睹前揭槍枝、槍管
    之時至99年7 月23日本案警方查獲時止，已逾3 個月，證人
    潘崑明對於嗣後前揭槍枝、槍管之流向當無從瞭解，尚難僅
    因證人陳文典曾持有前揭槍枝、槍管，即遽推論被告無執持
    占有前揭槍枝、槍管之情。是以，被告上開所辯前揭槍枝、
    槍管係屬陳文典所有，故其不成立持有可發射子彈具殺傷力
    之槍枝罪及非法持有槍砲之主要零件罪云云，為卸責之詞，
    並無理由。
  (五)至被告請求本院將其送測謊鑑定，以證明如附表一編號1 、
    2 所示之槍枝、槍管非其所有，抑或將證人陳文典送測謊鑑
    定，以證明證人陳文典持有前揭槍枝、槍管（見本院卷第46
    頁背面、第184 頁背面），然本院已依上開事證認定被告有
    持有前揭槍枝、槍管之犯行，且縱前揭槍枝、槍管非被告所
    有或證人陳文典曾持有前揭槍枝、槍管，亦無從解免被告自
    身之罪責，業如前述，故被告上開所請並無調查之必要，應
    予駁回。
  (六)綜上，本案事證明確，被告犯行洵堪認定，應依法論科。
三、核被告所為，係犯槍砲彈藥刀械管制條例第8 條第4 項之非
    法持有可發射子彈具殺傷力之槍枝罪及同條例第13條第4 項
    之非法持有槍砲之主要零件罪。其同時持有如附表一編號1
    、2 所示之槍枝、槍管，係1 行為觸犯上開2 罪名，屬想像
    競合犯，應依刑法第55條之規定，從較重之非法持有可發射
    子彈具殺傷力之槍枝罪處斷；檢察官雖未就被告持有如附表
    一編號2 所示槍管之犯行起訴，惟此部分與已起訴之非法持
    有可發射子彈具殺傷力之槍枝之犯行間，有想像競合犯之裁
    判上一罪關係，本院復已踐行告知罪名之程序，使被告得以
    充分行使防禦權（見本院卷第180 頁），本院自得併予審究
    ，附此敘明。另被告有如事實欄所示之前案紀錄，於98年2
    月26日執行完畢乙節，有臺灣高等法院被告前案紀錄表1 份
    存卷可參（見本院卷第7 至12頁），其於有期徒刑執行完畢
    後5 年內，故意再犯本件有期徒刑以上之罪，為累犯，應依
    刑法第47條第1 項之規定，加重其刑。爰審酌被告持有前揭
    槍枝、槍管，對社會治安隱藏之危害甚大，所為非是，暨其
    犯罪之動機、目的、手段、犯後態度等一切情狀，量處如主
    文所示之刑，並就罰金刑部分，諭知易服勞役之折算標準。
    。扣案如附表一編號1 、2 所示之槍枝、槍管，屬違禁物，
    均應依刑法第38條第1 項第1 款之規定，予以沒收。至扣案
    如附表二編號1 、2 所示之子彈、槍管，則均經送請鑑定，
    認該子彈不具殺傷力，且該槍管亦非屬槍砲之主要組成零件
    （鑑定內容詳如附表二所示），有內政部警政署刑事警察局
    99年10月1 日刑鑑字第0990125653號鑑定書、同局100 年5
    月18日刑鑑字第1000058349號函、內政部100 年6 月13日內
    授警字第1000871321號函各1 份附卷可憑（見偵查卷第29至
    32頁；本院卷第157 、158 、162 頁），堪認均非屬違禁物
    ，且該子彈亦因已於鑑定時經試射擊發，而失其性質，故均
    不併予沒收，附此說明。
據上論斷，應依刑事訴訟法第299 條第1 項前段，槍砲彈藥刀械
管制條例第8 條第4 項、第13條第4 項，刑法第11條前段、第55
條、第47條第1 項、第42條第3 項、第38條第1 項第1 款，判決
如主文。
本案經檢察官潘國威到庭執行職務。
中    華    民    國   100    年    7     月    7     日
                  刑事第三庭  審判長法  官  張世賢
                                    法  官  陳茂亭
                                    法  官  許嘉仁
附表一：
┌──┬────────┬───┬──────────┬─────────┐
│編號│ 扣 押 物 名 稱 │數  量│ 鑑   定   結   果  │備              註│
├──┼────────┼───┼──────────┼─────────┤
│ 1  │改造手槍（槍枝管│1 枝  │認係改造手槍，由仿BE│卷附內政部警政署刑│
│    │制編號：00000000│      │RETTA 廠M9型半自動手│事警察局99年10月1 │
│    │38號，含彈匣1 個│      │槍製造之槍枝，換裝土│日刑鑑字第09901256│
│    │）              │      │造金屬槍管而成，擊發│53號鑑定書1 份參照│
│    │                │      │功能正常，可供擊發適│（見偵查卷第29至32│
│    │                │      │用子彈使用，認具殺傷│頁）。            │
│    │                │      │力。                │                  │
├──┼────────┼───┼──────────┼─────────┤
│ 2  │槍管            │1 枝  │認係土造金屬槍管，屬│卷附內政部警政署│
│    │                │      │內政部86年11月24日台│  刑事警察局100 年│
│    │                │      │內警字第8670683 號│  5 月18日刑鑑字第│
│    │                │      │公告之槍砲主要組成零│  1000058349號函1 │
│    │                │      │件。                │  份參照（見本院卷│
│    │                │      │                    │  第157 、158 頁）│
│    │                │      │                    │  。              │
│    │                │      │                    │卷附內政部100 年│
│    │                │      │                    │  6 月13日內授警字│
│    │                │      │                    │  第1000871321號函│
│    │                │      │                    │  1 份參照（見本院│
│    │                │      │                    │  卷第162 頁）。  │
└──┴────────┴───┴──────────┴─────────┘
附表二：
┌──┬────────┬───┬──────────┬─────────┐
│編號│ 扣 押 物 名 稱 │數  量│ 鑑   定   結   果  │備              註│
├──┼────────┼───┼──────────┼─────────┤
│ 1  │子彈            │1 顆  │認係非制式子彈，由金│卷附內政部警政署刑│
│    │                │      │屬彈殼組合直徑9.0mm │事警察局99年10月1 │
│    │                │      │金屬彈頭而成，經試射│日刑鑑字第09901256│
│    │                │      │，無法擊發，認不具殺│53號鑑定書1 份參照│
│    │                │      │傷力。              │（見偵查卷第29至32│
│    │                │      │                    │頁）。            │
├──┼────────┼───┼──────────┼─────────┤
│ 2  │槍管            │1 枝  │認係土造金屬槍管半成│卷附內政部警政署│
│    │                │      │品，非屬內政部86年11│  刑事警察局100 年│
│    │                │      │月24日台內警字第86│  5 月18日刑鑑字第│
│    │                │      │70683 號公告之槍砲主│  1000058349號函1 │
│    │                │      │要組成零件。        │  份參照（見本院卷│
│    │                │      │                    │  第157 、158 頁）│
│    │                │      │                    │  。              │
│    │                │      │                    │卷附內政部100 年│
│    │                │      │                    │  6 月13日內授警字│
│    │                │      │                    │  第1000871321號函│
│    │                │      │                    │  1 份參照（見本院│
│    │                │      │                    │  卷第162 頁）。  │
└──┴────────┴───┴──────────┴─────────┘
以上正本證明與原本無異。
如不服本判決應於收受判決後10日內向本院提出上訴書狀，並
應敘述具體理由；其未敘述上訴理由者，應於上訴期間屆滿後
20日內向本院補提理由書（均須按他造當事人之人數附繕本）
「切勿逕送上級法院」。
中    華    民    國   100    年    7     月    7     日
                                書記官  劉淑蓉
附錄本案論罪科刑之法條：
槍砲彈藥刀械管制條例第8條第4項、第13條第4項
槍砲彈藥刀械管制條例第8條
未經許可，製造、販賣或運輸鋼筆槍、瓦斯槍、麻醉槍、獵槍、
空氣槍或第 4 條第 1 項第 1 款所定其他可發射金屬或子彈具
有殺傷力之各式槍砲者，處無期徒刑或 5 年以上有期徒刑，併
科新臺幣 1 千萬元以下罰金。
未經許可，轉讓、出租或出借前項所列槍枝者，處 5 年以上有
期徒刑，併科新臺幣 1 千萬元以下罰金。
意圖供自己或他人犯罪之用，而犯前二項之罪者，處無期徒刑或
7 年以上有期徒刑，併科新臺幣 1 千萬元以下罰金。
未經許可，持有、寄藏或意圖販賣而陳列第 1 項所列槍枝者，
處 3 年以上 10 年以下有期徒刑，併科新臺幣 7 百萬元以下罰
金。
第 1 項至第 3 項之未遂犯罰之。
犯第 1 項、第 2 項或第 4 項有關空氣槍之罪，其情節輕微者
，得減輕其刑。
槍砲彈藥刀械管制條例第13條
未經許可，製造、販賣或運輸槍砲、彈藥之主要組成零件者，處
 3 年以上10 年以下有期徒刑，併科新台幣 700 萬元以下罰金
。
未經許可，轉讓、出租或出借前項零件者，處 1 年以上 7 年以
下有期徒刑，併科新台幣 500 萬元以下罰金。
意圖供自己或他人犯罪之用，而犯前 2 項之罪者，處 5 年以上
有期徒刑，併科新台幣 1000 萬元以下罰金。
未經許可，持有、寄藏或意圖販賣而陳列第 1 項所列零件者，
處 6 月以上5 年以下有期徒刑，併科新台幣 300 萬元以下罰金
。
第 1 項至第 3 項之未遂犯罰之。